臺灣基隆地方法院刑事判決　　　　　　　　　　　　　九十三年度訴字第二二三號
　　公　訴　人　臺灣基隆地方法院檢察署檢察官
　　被　　　告　甲　○　男　三.
右列被告因違反槍砲彈藥刀械管制條例案件，經檢察官提起公訴（九十三年度偵字第
一一三八號），本院合議庭裁定由受命法官獨任進行簡式審判程序，茲判決如左：
    主    文
甲○未經許可寄藏可發射子彈具有殺傷力之改造手槍，處有期徒刑壹年貳月，併科罰
金新臺幣陸萬元，罰金如易服勞役，以新臺幣玖佰元即銀元參佰元折算壹日，扣案仿
ＷＡＬＴＨＥＲ廠ＰＰＫ／Ｓ型半自動改造手槍壹把（含彈匣，槍枝管制編號：00
00000000號）、八釐米金屬彈頭之土造子彈參發均沒收。
    事  實
一、甲○明知可發射金屬或子彈，具有殺傷力之改造手槍為槍砲彈藥刀械管制條例第
　　四條第一項第一款所稱之槍砲，土造子彈則為同條項第二款所稱之彈藥，未經許
　　可不得任意寄藏，竟於民國（下同）九十一年十月十三日，於基隆市○○路二十
    五號其所經營之護膚店內，收受其友人紀宏昇（已於九十一年十月十五日死亡）
    所交付保管，仿自ＷＡＬＴＨＥＲ廠ＰＰＫ／Ｓ型半自動玩具手槍，換裝金屬槍
    管改造而具有殺傷力之手槍一支（含彈匣，獲案槍枝管制編號為0000000
    000號）、八釐米金屬彈頭之土造子彈五發及○．三八吋制式半自動手槍一支
    （含彈匣，獲案槍枝管制編號為0000000000）、○．三八吋制式子彈
    二發等物而非法寄藏之。嗣於九十二年三月十九日晚間，甲○因故與沈賴貴等人
    發生口角衝突，憤而持上開制式半自動手槍及制式子彈二顆，在忠一路二十五號
    強押、毆打、恐嚇沈賴貴等人，涉嫌妨害自由等案件，經台灣基隆地方法院於九
    十二年八月十二日以九十二年度訴字第二六三號判處有期徒刑五年二月，並諭知
    將前開制式手槍、子彈沒收，該判決旋於同年九月二十六日確定。詎甲○猶仍不
    知悔改，自前開判決宣示後九十二年八月十三日起繼續持有前開未遭查獲之改造
    手槍一支及土造子彈五發。嗣甲○因遭提報流氓，經警於九十三年一月八日凌晨
    五時許，將通知書送達其位於基隆市○○路二十三號二樓住處，甲○因畏罪情虛
    欲攜帶前開槍、彈及所施用之海洛因等毒品（毒品部分另案偵辦）逃逸時為警查
    獲，並扣得前開改造手槍一支、土造子彈五發（經送鑑定試射二發，餘三發）。
二、案經基隆市警察局第一分局報請臺灣基隆地方法院檢察署檢察官偵查起訴。
    理  由
一、右揭事實，業據被告甲○坦承不諱，並有查獲之仿ＷＡＬＴＨＥＲ廠ＰＰＫ／Ｓ
    型半自動玩具手槍一支（含彈匣，獲案槍枝管制編號為0000000000號
    ）、土造子彈五發扣案可證；再扣案之手槍及子彈經送請內政部警政署刑事警察
    局以性能檢驗法鑑定結果，係仿仿ＷＡＬＴＨＥＲ廠ＰＰＫ／Ｓ型半自動手槍製
    造之玩具手槍換裝土造金屬槍管而成之改造手槍，機械性能良好，可擊發適用子
    彈；而送鑑子彈五顆，認係口徑８ｍｍ金屬彈頭之土造子彈，認均具殺傷害力，
    此有該局九十三年一月二十日刑鑑字第０九三００一０三三一號槍彈鑑定書乙份
    附卷可稽，是前述手槍及手彈均具有殺傷力至明，此外，復有基隆市警察局第一
    分局九十三年三月三日基警分一刑字第０九三００一一五三三號函在卷可參，本
    件事證明確，被告犯行堪予認定，應依法論科。
二、按槍砲彈藥刀械管制條例第四條所稱之槍砲、彈藥，依同條例第五條之規定，非
    經中央主管機關許可，不得製造、販賣、運輸、轉讓、出租、出借、持有、寄藏
    或陳列。又同條例第四條第一項第二款之「彈藥」，係指前款各式槍砲所使用之
    砲彈、子彈及其他具有殺傷力或破壞性之各類炸彈、爆裂物。核被告所為，係犯
    槍砲彈藥刀械管制條例第十一條第四項之未經許可寄藏可發射子彈具有殺傷力之
    槍砲罪、同條例第十二條第四項之未經許可寄藏子彈罪。又寄藏與持有槍彈，均
    係將該物置於自己實力支配之下，僅寄藏必先有他人之持有行為，而後始為之受
    寄代藏而已，故寄藏之受人委託代為保管，其保管之本身，亦屬持有，但此持有
    係受寄之當然結果，不另論罪。其所犯未經許可寄藏可發射子彈具有殺傷力之槍
    砲罪及未經許可寄藏子彈罪二罪間，係一行為觸犯數罪名，為想像競合犯，應依
    刑法第五十五條規定，論以情節較重之未經許可寄藏可發射子彈具有殺傷力之槍
    砲罪一罪。爰審酌被告之素行、動機、目前社會槍枝氾濫，被告明知他人所交付
    之改造手槍及子彈具有殺傷力，卻仍無故為他人藏置，威脅社會治安之程度不小
    ，惟犯後態度良好等一切情狀，量處如主文所示之刑，併就其所受罰金刑部分，
    諭知易服勞役之折算標準，以資懲儆。
三、扣案之仿ＷＡＬＴＨＥＲ廠ＰＰＫ／Ｓ型半自動玩具手槍一支（含彈匣，獲案槍
    枝管制編號為0000000000號）、具殺傷力之口徑８ｍｍ改造子彈三顆
    為違禁物，均依刑法第三十八條第一項第一款規定宣告沒收。至其餘扣案之改造
    子彈二顆，業經鑑驗試射而不具殺傷力，失其為槍砲彈藥刀械管制條例所管制之
    彈藥性質，已非屬違禁物，爰不為沒收之諭知，併此敘明。
據上論斷，應依刑事訴訟法第二百七十三條之一第一項、第二百九十九條第一項前段
、槍砲彈藥刀械管制條例第十一條第四項、第十二條第四項、刑法第十一條前段、第
五十五條、第四十二條第二項、第三十八條第一項第一款、罰金罰鍰提高標準條例第
二條、現行法規所定貨幣單位折算新台幣條例第二條，判決如主文。
本案經檢察官張介欽到庭執行職務
中　　　華　　　民　　　國　　九十三　　年　　　五　　　月　　　七　　　日
                                臺灣基隆地方法院刑事第二庭
                                        法      官  齊　潔
右正本證明與原本無異。
對於本件判決如有不服，應於收受送達後十日內，向本院提出上訴書狀，上訴於臺灣
高等法院，並按他造當事人之人數附具繕本。
                                        書　記　官  莊國南
中　　　華　　　民　　　國　　九十三　　年　　　五　　　月　　　七　　　日
附錄論罪法條：
槍砲彈藥刀械管制條例第十一條第四項：
未經許可，持有、寄藏或意圖販賣而陳列第一項所列槍砲者，處一年以上
七年以下有期徒刑，併科新臺幣七百萬元以下罰金。
槍砲彈藥刀械管制條例第十二條第四項：
未經許可，持有、寄藏或意圖販賣而陳列子彈者，處五年以下有期徒刑，
併科新台幣三百萬元以下罰金。
